智慧財產法院刑事判決
                                 100年度刑智上訴字第60號
上  訴  人　高雄地方法院檢察署檢察官
被      告　張秀龍　　　　
　　　　　　　　　　　　　號
被      告　蔡許秀環　　　
上列上訴人因被告等違反著作權法案件，不服臺灣高雄地方法院
100年度智訴字第9號，中華民國100年7月14日第一審判決（起訴
案號：臺灣高雄地方法院檢察署99年度偵字第35394號），提起
上訴，本院判決如下：
    主  文
上訴駁回。
    理  由
一、公訴意旨略以：被告張秀龍、蔡許秀環均係高雄地區之放台
    主，盧永強及陳西宏分別係址設高雄市○○區○○○路1437
    號之「高聯影視企業社」（下稱高聯企業社）之實際及登記
    負責人，及涂煌輝係址設嘉義市○區○○路559號7樓之「振
    揚影音科技有限公司」（下稱振揚公司）負責人，渠5人均
    以出租電腦伴唱機為業；渠5人均明知如附表一所示之歌曲
    ，分別係「豪記影視唱片有限公司」（下稱豪記公司）或該
    公司之負責人吳東龍享有詞或曲之著作財產權之音樂著作及
    視聽著作，及瑞影企業股份有限公司（下稱瑞影公司）取得
    公開演出專屬授權之音樂著作，未經豪記公司、吳東龍、瑞
    影公司之同意或授權，不得任意重製或出租。詎被告張秀龍
    、蔡許秀環、涂煌輝、陳西宏、盧永強竟基於意圖出租而擅
    自以重製、出租之方式侵害他人著作財產權之犯意聯絡，由
    涂煌輝於民國98年間將以不詳之方式取得如附表一所示之歌
    曲，利用不知情之人灌錄重製至附表一所示之扣案電腦伴唱
    機內，於98年1月間將上開灌錄有附表一編號1所示歌曲之電
    腦伴唱機先出租予高聯企業社之實際負責人盧永強，惟由登
    記名義人陳西宏代表與涂煌輝簽約，並由盧永強與各放台主
    被告張秀龍、張永豐、陳榮彥、馬康鑫、林傳祿及黃鐘董等
    人聯繫出租伴唱機台及歌曲軟體予各店家事宜，嗣或由陳西
    宏代表以高聯企業社之名義與各店家簽約，或由盧永強將以
    振揚公司為出租人名義之租賃契約透過放台主被告張秀龍等
    人交予各店家，直接以振揚公司之名義出租予各店家，本件
    附表一編號1係由陳西宏代表高聯企業社為出租人名義經由
    被告張秀龍之介紹予不知情之店家負責人李虹瑩（其涉嫌違
    反著作權法部分，另為不起訴處分）簽署租賃契約；附表一
    編號2係由被告張秀龍透過被告蔡許秀環直接與不知情之店
    家負責人曹彩治（其涉嫌違反著作權法部分，另為不起訴處
    分）以口頭約定租賃事宜，擺放於李虹瑩及曹彩治經營之店
    內，供不特定客人點選演唱，放台主被告張秀龍及蔡許秀環
    亦於出租期間不定時至上開店內灌錄新歌歌曲及補充歌單。
    嗣因豪記公司之人員自行前往上開店家消費蒐證並拍照存證
    後並前往警局製作檢舉筆錄，嗣於附表二所示之時間、地點
    會同警方持搜索票執行搜索而查獲，並當場扣得如附表二所
    示之物品，因認被告2人共同涉犯著作權法第91條第2項之意
    圖出租而擅自以重製之方法侵害他人之著作財產權罪等語。
二、按檢察官就被告犯罪事實，應負舉證責任，並指出證明之方
    法；又犯罪事實應依證據認定之，無證據不得認定犯罪事實
    ；不能證明被告犯罪者，應諭知無罪之判決，刑事訴訟法第
    161條第1項、第154條第2項、第301條第1項分別定有明文。
    申言之，犯罪事實之認定應憑證據，如未能發現相當證據，
    或證據不足以證明，自不能以推測或擬制之方法，作為裁判
    基礎；且認定犯罪事實所憑之證據，雖不以直接證據為限，
    間接證據亦包括在內，然而無論直接證據或間接證據，其為
    訴訟上之證明，須於通常一般之人均不致有所懷疑，而得確
    信其為真實之程度者，始得據為有罪之認定，倘其證明尚未
    達到此一程度，而有合理之懷疑存在而無從使事實審法院得
    有罪之確信時，即應由法院為諭知被告無罪之判決（最高法
    院40年臺上字第86號、76年臺上字第4986號判例意旨參照）
    。
三、公訴人認被告2人涉犯前開罪嫌，無非係以被告張秀龍、蔡
    許秀環、同案被告陳西宏及涂煌輝於警詢及偵查之供述、另
    案被告盧永強及張永豐於偵查中之供述、證人杜亦立及陳光
    璞於警詢及偵查中具結之證述、同案被告李虹瑩、曹彩治於
    警詢及偵查之供述、證人粘正義於偵查中具結之證述，以及
    豪記公司、吳東龍之著作財產權讓與證明書、讓與合約書、
    二聖歌唱聯誼會之租賃契約書、臺灣音樂著作權人聯合總會
    公開演出授權書、美華98年度MIDI伴唱歌曲租賃契約書、小
    喬歡唱小吃部之臺灣音樂著作權人聯合總會及協會公開演出
    授權書、高雄市政府警察局前鎮分局搜索扣押筆錄、扣押物
    品目錄表、瑞影公司之授權證明書、現場蒐證照片暨如附表
    二所示扣案物品資為論據。訊據被告張秀龍固坦承為掌聲音
    響企業之負責人，而高雄地區之放台主，並曾於96、97年間
    出租伴唱機、週邊設備及歌曲軟體予二聖歌唱聯誼會（下稱
    二聖聯誼會）之事實，被告蔡許秀環則坦承確有出租伴唱機
    、週邊設備及歌曲軟體予小喬歡唱小吃部（下稱小喬小吃部
    ）之事實，惟均堅詞否認有何意圖出租而擅自以重製之方法
    侵害他人著作財產權之犯意或犯行，被告張秀龍辯稱：小喬
    小吃部於97年跟弘音簽確認書，98年1、2月是跟亞欣公司簽
    約，98年3月退租，98年4月又開始營業所以又重新簽確認書
    ，但瑞影公司不願出租並來取締，取締後又同意出租，這樣
    不合理，檢察官起訴的歌曲不是伊灌錄到小喬小吃部。二聖
    聯誼會李虹瑩於96年8月1日至97年7月30日有向伊承租伴唱
    機，伊有協助二聖聯誼會向豪記、瑞影公司之經銷商亞欣公
    司承租取得歌曲軟體授權，嗣二聖聯誼會自98年1月起改向
    向高聯企業社承租歌曲軟體及伴唱機，警方於二聖聯誼會查
    扣之伴唱機是高聯企業社所有，並由高聯企業社幫她灌錄歌
    曲，伊只有出租及負責維修喇叭、電視、麥克風、投幣器及
    擴大器等硬體周邊設備，伊有幫高聯企業社代收租金2次，
    每次3,000元，並不知伴唱機內歌曲有無豪記、弘音及瑞影
    公司的授權，亦無侵害告訴人著作財產權之犯意，不能憑伊
    與其他放台主參加高聯企業社舉辦說明會即認均屬共犯等語
    。被告蔡許秀環則稱：伊係小喬小吃部的放台主，並透過張
    秀龍向亞欣公司承租歌曲軟體，張秀龍向伊保證裡面都有合
    法版權，小喬小吃部於98年3月間暫停營業，伊只好先辦理
    停租，之後小喬小吃部於98年4月間重新營業，伊再委託張
    秀龍向瑞影公司申請辦理續租卻遭拒絕，小喬小吃部從未與
    高聯企業社簽約，伊也未曾與高聯企業社聯絡接洽過，伊沒
    有侵害告訴人著作權的故意等語。經查：
  (一)如附表一、二所示之歌曲及視聽著作（即告訴人豪記公司、
    吳東龍及瑞影公司提告之歌曲），分別係豪記公司、吳東龍
    享有詞或曲著作財產權之音樂著作及瑞影公司取得散布、出
    租、公開演出專屬授權之視聽著作，此有著作財產權讓與合
    約書、授權證明書附卷可按（詳如附表四、五所示），依法
    自得提起本件告訴，合先敘明。
  (二)二聖聯誼會部分：
  1.被告張秀龍係高雄地區之放台主，盧永強係高聯企業社之實
    際負責人，陳西宏係高聯企業社之登記負責人，並依盧永強
    之指示執行業務，涂煌輝係振揚公司之負責人，渠5人均以
    出租電腦伴唱機為業，涂煌輝於98年1月間將如附表一編號1
    所示豪記公司、吳東龍、瑞影公司享有著作財產權之歌曲利
    用不知情之人灌錄重製在電腦伴唱機內，先由高聯企業社向
    振揚公司承租伴唱機，再由陳西宏代表高聯企業社與二聖聯
    誼會李虹瑩簽約，將伴唱機連同歌曲軟體出租予二聖聯誼會
    ，並由李虹瑩按月支付6,000元租金委由張秀龍代收後，張
    秀龍將其中3,000元轉交予高聯企業社，再由高聯企業社支
    付2,200元予振揚公司涂煌輝等情，有下列證據可證：
    (1)被告張秀龍自承：李虹瑩於96年8月1日至97年7月30日有
      向伊租用伴唱機，每月租金為5000元，伊確有幫高聯企業
      社代收租金2次，每次為3000元等語（見警卷(一)第13、15
      頁）。
    (2)證人李虹瑩於警訊時證稱：伊委託伊先生陳志益向掌聲音
      響企業張秀龍承租點歌機，租用掌聲音響企業的點歌機合
      約有效期間為96年8月1日至97年7月30日，每月租金為500
      0元。..98年1月13日再與高聯影視企業行的陳西宏以每月
      6000元簽約租用，合約日期自98年1月1日起至98年12月31
      日，現在跟陳西宏租用點唱機，每月租金6000元還是由張
      秀龍來收等語（警卷(一)第4至5頁），偵訊時證稱：97年先
      向張秀龍承租扣案機台，後於98年1月改成跟高聯公司的
      陳西宏承租伴唱機台，當時是陳西宏來跟伊簽約等語（見
      第25212號偵卷第10、513頁），並有掌聲音響企業租賃合
      約書（第25212號偵卷第55-59頁）及高聯企業社租賃合約
      書（第25212號偵卷第99頁）附卷可參。
    (3)同案被告陳西宏於警訊時供稱：伊為高聯企業社負責人，
      伊認識掌聲音響企業負責人張秀龍，高聯企業社與張秀龍
      有業務上接觸（見警卷(一)第18頁），復於偵訊時證稱：伊
      是幫涂煌輝找店家簽約承租機台，剛開始我是代替涂煌輝
      向店家簽約，因為涂煌輝還未把契約書寄過來，之後是涂
      煌輝以自己名義向店家簽約，本件扣案機台是涂煌輝的，
      伊有跟李虹瑩簽契約，機台是振揚公司租給她的。伊是高
      聯企業社登記負責人，伊都是幫振揚公司找要承租歌曲的
      店家等語（第25212號偵卷第15、16、116頁）。
    (4)同案被告涂煌輝於警訊時供稱：伊現為振揚公司負責人，
      認識高聯企業社負責人陳西宏，他是振揚公司軟體歌曲版
      權合約下游廠商，自98年1月1日起授權給二聖歌唱聯誼會
      ，對於二聖歌唱聯誼會所收取版權費，伊每台向高聯企業
      社陳西宏收取2200元（見警卷(一)第22至23頁）。復於偵訊
      時證稱：（二聖聯誼會）扣案機台是伊所有，高聯的機台
      都是伊提供的，扣案機台是伊向別人買的，伊有將扣案機
      台出租給高聯企業社的陳西宏，再轉租給店家等語（見第
      25212號偵卷第13頁）。
    (5)證人盧永強於98年9月23日偵查中證稱：伊是高聯企業社
      實際負責人，陳西宏是名義上登記負責人並聽伊的指示做
      事。高聯企業社的伴唱機台都是向振揚公司承租，歌曲軟
      體也是等語（第25212號偵卷第113、114頁）。
  2.其次，警方於98年3月6日執行搜索後，在二聖聯誼會確有扣
    得點將家點歌機1台（SD-518J、機號B0000000號）、點歌簿
    1 本及遙控器1台，而上開點歌機內確有重製如附表一編號1
    所示音樂著作及視聽著作（即告訴人豪記公司、吳東龍及瑞
    影公司提告之歌曲）等情，並有扣押物品目錄及勘查現場照
    片在卷足憑（見警卷(一)第36、68至124頁），亦堪以認定。
  3.證人李虹瑩於98年3月6日警訊雖陳稱：伊向高聯企業社租用
    之點唱家點歌機與先前向掌聲音響企業租用的點唱家點歌機
    都是同一部，點唱家點歌機內新歌到目前都是由張秀龍來重
    製的等語（警卷(一)第5頁），嗣於98年9月22日偵訊時改證稱
    ：本件扣案機台於98年之前都是張秀龍每月定時到店裡灌錄
    新歌及補充歌單，98年後改由高聯公司派人每月到店裡灌錄
    新歌及補充歌單等語（見第25212號偵卷第11頁），99年5月
    17日偵查又證稱：98年年改跟高聯簽約後，如果伴唱機硬體
    壞了，是張秀龍來維修，我會把租金託張秀龍交給高聯，至
    於灌錄新歌及補充新歌單的部分也是由張秀龍負責處理（第
    25212號偵卷第513頁），是其前後供述反覆不一。而同案被
    告陳西宏於98年6月17日警訊時即供稱：二聖聯誼會店內電
    腦伴唱機之歌曲軟體是振揚公司拿給我們高聯企業社去安裝
    的，振揚公司把電腦伴唱機拿給我時裡面就有歌曲軟體。伊
    不知道電腦伴唱機內有系爭歌曲，亦不知振揚公司去裝設的
    電腦伴唱機內有那些歌曲等語（見警卷(一)第19、20頁），復
    於98年9月22日偵訊時仍證稱：本件扣案機台是涂煌輝的，
    扣案機台是伊擺放至店家（見第25212偵卷第15、16頁），
    證人涂煌輝於98年9月22日偵查中則證稱：二聖歌唱聯誼會
    扣案機台是伊所有等語（見第25212號偵卷第13頁），是以
    證人陳西宏、涂煌輝始終均一致證稱二聖聯誼會扣案伴唱台
    係振揚公司涂煌輝所有，而由振揚公司將伴唱機交予高聯企
    業社，再由高聯企業社安裝於二聖聯誼會，且振揚公司將伴
    唱機交予高聯企業社時，該伴唱機內就已重製歌曲軟體，實
    難憑證人李虹瑩前後反覆之單一供述而認定如附表一編號1
    所示歌曲係被告張秀龍於98年1月後至二聖聯誼會所重製。
  4.檢察官論告意旨雖謂高聯企業社並無出租電腦伴唱機硬體，
    只有出租軟體歌曲等語（見本院卷第112頁），查證人李虹
    瑩雖於偵查中證稱：伊還是繼續透過張秀龍承租歌曲軟體。
    伊是透過張秀龍的介紹與高聯企業社簽約等語（見第25210
    號偵卷第165、183頁），惟其於偵查中亦證稱：98年1月初
    有一個高聯的人來要我簽租賃契約書，對方說因為張秀龍有
    跟高聯承租，所以由高聯的人拿契約書直接給我簽。高聯的
    人來簽約時，張秀龍沒有事先跟伊講，當天打手機給張秀龍
    時，張秀龍的手機不通等語（第25210號偵卷第166頁），足
    見證人李虹瑩與高聯企業社簽約時，被告張秀龍並未在場，
    亦未事先居間介紹，證人李虹瑩上開證述顯係基於第三人傳
    聞供述所得臆測之詞。況證人盧永強於98年9月23日偵查中
    亦證稱：高聯企業社的伴唱機台都是向振揚公司承租，歌曲
    軟體也是（第25212號偵卷第114頁），另參酌上開證人陳西
    宏、涂煌輝之證詞，亦難僅憑證人李虹瑩上開臆測之詞，而
    認於二聖聯誼會所扣案之伴唱機及其歌曲軟體係向被告張秀
    龍承租。
  5.再者，證人陳西宏於98年9月22日偵查中另證稱：振揚公司
    給我們的訊息都是合法的，所以我們與店家簽約時也會向店
    家表示機台內歌曲都合法的等語（第25212號偵卷第16頁）
    ，證人盧永強於98年9月23日偵查中則證稱：我們（即高聯
    企業社）並沒有豪記、弘音、瑞影公司歌曲的版權，但是放
    台主本身有或振揚公司本身有，伊有看過振揚公司向弘音公
    司買版權的支票，支票上有註明買版權用。跟伊合作的放台
    主大部分是原先弘音、瑞影歌曲軟體的經銷商或機台主，例
    如張永豐、陳榮彥、張秀龍等語（第25212號偵卷第114頁）
    ，縱振揚公司於客觀上是否自第三人處取得系爭歌曲之合法
    授權，尚有疑義，然被告張秀龍僅係維修機台設備及代收轉
    付租金，而無積極證據可資證明其知悉振揚公司重製於扣案
    伴唱機內之歌曲明細及振揚公司確係未經告訴人等合法授權
    而重製系爭歌曲，即難謂其有何侵害告訴人等著作財產權之
    犯意。是以依卷內現存證據尚無法證明附表一編號1所示歌
    曲係被告張秀龍於98年1月後至二聖聯誼會所重製，且張秀
    龍並未參與高聯企業社與李虹瑩訂約事宜，而僅係負責代收
    轉付租金予高聯企業社，已如前述，依卷內現存證據亦無從
    證明被告張秀龍有何參與或以自己共同犯罪之意思而推由被
    告涂煌輝等人將如附表一編號1所示歌曲重製於扣案伴唱機
    之行為及犯意聯絡，自難認被告張秀龍與陳西宏、涂煌輝及
    盧永強就渠等意圖出租而非法重製他人著作之行為有何犯意
    聯絡及行為分擔，即難以著作權法第91條第2項相繩。
  (三)小喬小吃部部分：
  1.查警方於98年5月4日執行搜索後，確於小喬小吃部扣得金嗓
    伴唱機1台、點歌簿1本及遙控器1台，而上開點歌機內確有
    重製如附表一編號2所示音樂著作（即告訴人豪記公司、吳
    東龍提告之歌曲）等情，並有扣押物品目錄及勘查現場照片
    在卷足憑（見警卷(二)第32、41至55頁），堪以認定。
  2.次查，證人曹彩治於98年5月4日警訊時證稱：小喬小吃部之
    金嗓電腦伴唱機是97年1月起以每月5000元向蔡許秀環租用
    ，該伴唱機係由蔡許秀環負責維修、重製歌曲及更新點歌簿
    內頁（見警卷(二)第3至5頁），嗣於偵查中亦證稱：伊是小喬
    小吃部的實際負責人，伊在97年1月向蔡許秀環承租1台伴唱
    機台擺放在小吃部營業，租金每月是5,000元，簽約後蔡許
    秀環固定每月會來店裡灌錄新歌及增補歌單，伊每月都付租
    金給蔡許秀環。98年2月有跟蔡許秀環說小喬小吃店要休息
    ，所以先退租，當時伊有將主機退還給蔡許秀環，後來98年
    4月初想恢復營業，又跟蔡許秀環續租，她又於4月初重新裝
    主機等語（見第25210號偵卷第10、164、180至181頁）。被
    告蔡許秀環於偵查中則證稱：伊從97年間出租扣案機台給曹
    彩治，歌曲軟體是向張秀龍承租等語（見第25210號偵卷第
    11頁），而被告張秀龍確有於97年1月29日與瑞影公司簽訂
    「弘音精選MIDI」承租約定書，嗣被告張秀龍於97年2月27
    日與小喬小吃部簽訂「97確認書」，並經瑞影公司確認出租
    「弘音精選MIDI」予小喬小吃部，承租期間至97年12月31日
    止，嗣小喬小吃部又於97年9月24日、98年2月16日先後與張
    秀龍、蔡許秀環簽確認書，並均經瑞影、弘音公司確認出租
    「弘音精選MIDI」及「弘音精選MIDI」穩讚予小喬小吃部，
    承租期間至98年12月31日止，此有上開「弘音精選MIDI」承
    租約定書、「97確認書」、確認書等件在卷可佐（見第2521
    0號偵卷第138至146頁），其後小喬小吃部於98年2月19日申
    請退租，惟上開退租確認書未經瑞影、弘音公司審核確認，
    亦有退租確認書影本附卷可按（見第25210號偵卷第147頁）
    。此外，證人即亞欣公司負責人陳衡毅亦於原審時證稱：亞
    欣公司是豪記、瑞影、弘音公司之經銷商，小喬小吃部承租
    日期是從97年9月24日到98年2月16日，小喬小吃部於98年4
    月份有再申請提出確認書，但被公司退回而無效等語（見原
    審卷第23至26頁），足見小喬小吃部自97年初至98年2月16
    日止確有透過被告蔡許秀環、張秀龍先後向瑞影、弘音公司
    及豪記公司之經銷商亞欣公司合法取得重製及出租系爭歌曲
    之授權，嗣其雖申請退租，然未經審核確認，嗣小喬小吃部
    於98年4月份重新營業後仍透過被告蔡許秀環向被告張秀龍
    、亞欣公司，輾轉向豪記、瑞影或弘音公司提出申請確認書
    ，雖遭該公司以不予承租退件，惟遍觀全卷資料並無被告張
    秀龍、蔡許秀環2人介紹小喬小吃部負責人與高聯企業社之
    陳西宏、盧永強或振揚公司涂煌輝簽約承租伴唱機或歌曲軟
    體之情事，卷內亦無任何證據可資證明小喬小吃部店內所擺
    放之伴唱機係高聯企業社或振揚公司所提供，是公訴意旨認
    小喬小吃部之伴唱機係涂煌輝於98年1月間利用不知情之人
    灌錄附表一編號2歌曲後，透過被告張秀龍、蔡許秀環出租
    予小喬小吃部，顯有誤會，自難認被告被告2人就附表一編
    號2所示歌曲與陳西宏、盧永強、涂煌輝等人有何共同擅自
    重製侵害他人著作財產權之犯行。
  3.此外，告訴代理人杜亦立、陳光璞、黏正義雖指稱：被告2
    人未經合法授權將附表一所示歌曲重製於小喬小吃部之伴唱
    機台內等語。惟被告蔡許秀環於本院供稱：小喬小吃部停業
    1個月，整修完成後又要重新營業，所以98年4月間重新裝主
    機，伊有透過張秀龍要向瑞影公司租歌曲軟體，但瑞影公司
    不租，我們不知道原因，98年4月以後也沒有再灌錄歌曲，
    亦無非法出租之犯意等語。經查，附表一所示歌曲之歌曲發
    行時間、MIDI檔發行時間均詳如附表三所載，此有豪記公司
    、瑞影公司之陳報狀各1份及原審依職權調閱高雄地方法院
    99年度智訴字第17號卷宗資料附卷可參（見原審卷第67至76
    頁、第118至130頁），觀諸小喬小吃部於98年2月16日之前
    均向經銷商亞欣公司合法承租歌曲軟體授權，而附表三所載
    歌曲發行日期亦均在小喬小吃部合法承租期間內，實無法排
    除被告2人係依約在合法承租期間內為店家重製系爭歌曲之
    可能性，自難僅憑豪記公司於98年5月4日至小喬小吃部查扣
    之伴唱機內確有重製系爭歌曲即推論係被告2人於98年2月16
    日後非法重製。是以依卷內證據資料既難認被告2人就附表
    一編號2所示歌曲與陳西宏、盧永強、涂煌輝等人有何共同
    擅自重製侵害他人著作財產權之犯行，亦難認上開歌曲係被
    告2人於小喬小吃店終止租約後另行重製，即無法證明被告
    2人有何意圖出租而非法重製他人著作之行為，即難以著作
    權法第91條第2項相繩。
  (四)檢察官於本院審理時雖補充增列著作權法第92條為起訴法條
    （見本院卷第94頁），起訴書雖敘及被告張秀龍及蔡許秀環
    確有分別出租伴唱機予二聖聯誼會、小喬小吃部，供不特定
    客人點選演唱之事實。惟查，證人即瑞影公司職員朱宗偉於
    偵查中證稱：瑞影公司認為二聖聯誼會違反第92條之證據為
    豪記公司到場現的蒐證照片及警察到場搜索的蒐證照片，瑞
    影公司未到現場不知有無客人點唱提告的歌曲等語（見第25
    210號偵卷第178頁），告訴代理人杜亦立於警訊時係供稱：
    該電腦點唱機「錯愛」、「力量」、「前途」、「行棋」、
    「女人」、「我問天」、「手中情」、「愛情爐丹」、「買
    醉的人」皆由蒐證人員點歌演唱無誤，證實其中確有侵權歌
    曲灌入。」（見警聲搜字第420號卷第7頁），足見附表一編
    號2之歌曲均係由告訴人豪記公司、吳東龍之代理人所點唱
    播放俾以蒐證，而非不特定之客人基於消費行為而任意點唱
    演出，至於證人陳光璞雖於偵查中證稱：98年4月1日蒐證時
    ，伊有聽到客人點唱「行棋」等語（見第25210號偵卷第8頁
    ），惟證人杜亦立則證稱：搜索當天沒聽到客人點唱提告之
    歌曲等語（見第25210號偵卷第8頁），衡情證人陳光璞係告
    訴人豪記公司、吳東龍之代理人，其證詞難期客觀公允，卷
    內復無其他證據可資佐證，即難單憑其證詞而謂二聖聯誼會
    有何公開演出附表一編號1歌曲之情事。此外，伴唱機係振
    揚公司涂煌輝所有，並係由涂煌輝委由高聯企業社陳西宏直
    接與二聖聯誼會簽訂租賃契約，已如前述，另依卷內證據尚
    無從證明被告張秀龍與陳西宏、涂煌輝及盧永強間就涂煌輝
    等人將如附表一編號1所示歌曲重製於扣案伴唱機之行為有
    何行為分擔及犯意聯絡，亦無積極證據證明被告張秀龍知悉
    振揚公司重製於二聖聯誼會伴唱機內之歌曲明細及振揚公司
    確係未經告訴人等合法授權而重製系爭歌曲，自不得僅憑被
    告張秀龍代收轉付租金予高聯企業社之行為，即遽予推論被
    告張秀龍有何擅自以出租方式侵害告訴人著作財產權之犯意
    。又被告蔡許秀環始終均供稱：小喬小吃部整修完成後又要
    重新營業，所以98年4月間重新裝主機，伊有透過張秀龍承
    租歌曲軟體等語，被告張秀龍亦供稱：有幫蔡許秀環報點給
    瑞影公司代理商（即亞欣公司），伊沒有非法出租的犯意，
    取締後小喬小吃部仍有向亞欣公司承租歌曲等語。查證人即
    亞欣公司負責人陳衡毅已於原審時證稱：亞欣公司是豪記、
    瑞影、弘音公司之經銷商，小喬小吃部承租日期是從97年9
    月24日到98年2月16日，小喬小吃部於98年4月份有再申請提
    出確認書，但被公司退回而無效等語（見原審卷第23至26頁
    ），業如前述，足見被告蔡許秀環、張秀龍所辯尚非虛妄，
    顯見被告2人就小喬小吃部之伴唱機確有向亞欣公司合法承
    租如附表二編號2所示歌曲之意，且小喬小吃部自98年7月起
    確有再向亞欣公司合法承租歌曲，此有亞欣影音視聽服務記
    錄單（見第25210號偵卷第21頁），綜上以觀，被告2人於98
    年4月至本案查獲時止雖有未經告訴人豪記公司、吳東龍合
    法授權而出租如附表二編號2所示歌曲之客觀行為，然小喬
    小吃部於98年2月16日前均有透過蔡許秀環、張秀龍取得告
    訴人豪記公司、吳東龍之合法授權，復於98年4月間被告蔡
    許秀環、張秀龍仍循相同模式而向告訴人豪記公司、吳東龍
    提出小喬小吃店之承租授權申請，顯見渠等始終均無非法侵
    害告訴人豪記公司、吳東龍著作財產權之犯意，反之，告訴
    人豪記公司、吳東龍於98月4月底拒不出租後，旋即於98年5
    月4日對小喬小吃部提出刑事告訴並聲請搜索，復於98年7月
    間再出租予小喬小吃部，其權利行使之正當性，尚非無疑，
    實難課以被告2人違反著作權法第92條之刑責。
四、綜上所述，本件檢察官（包括告訴人方面）所提出之證據，
    未達於通常一般之人均不致有所懷疑，而得確信其為真實之
    程度，尚無從使本院就被告2人確有起訴書所載之違反著作
    權法犯嫌（包括著作權法第91條第2項及第92條）為有罪之
    確信。復查無其他積極證據足資證明被告確有檢察官所指之
    犯行，故不能證明被告2人犯罪，揆諸首揭說明，自應為被
    告等無罪之諭知，因此原審認不能證明被告2人犯罪，而依
    首揭法條，諭知被告等無罪之判決，經核認事用法，應無違
    誤。上訴意旨指摘原判決不當，求予撤銷改判，核無理由，
    應予駁回。
據上論斷，應依刑事訴訟法第368條規定，判決如主文。
本案經檢察官鍾鳳玲到庭執行職務。
中　　華　　民　　國　　100　 年　　11　　月　　9　　 日
                    智慧財產法院第一庭
                          審判長法  官　李得灶
                                法  官　汪漢卿
                                法  官　林欣蓉
以上正本證明與原本無異。
如不服本判決，應於收受送達後10日內向本院提出上訴書狀，並
應敘述具體理由；如未敘述上訴理由者，應於上訴期間屆滿後20
日內向本院補提理由書（均須按他造當事人之人數附繕本）「切
勿逕送上級法院」。
中　　華　　民　　國　　100　 年　　11　　月　　11 　 日
                                書記官  周其祥
附表一：
┌──┬────────┬──────┬────┬──────────────┐
│編號│時間（租賃期間）│店家負責人、│每台租金│未經授權之音樂著作（告訴人豪│
│    │                │地點        │        │記公司或瑞影公司提告之歌曲）│
├──┼────────┼──────┼────┼──────────────┤
│ 1  │98年1 月13日（租│被告李虹瑩所│每台每月│豪記公司享有著作權之「錯愛」│
│    │賃契約日期98年1 │經營之址設高│6,000 元│、「力量」、「前途」、「行棋│
│    │月1 日～98年12月│雄市前鎮區二│        │」、「女人」、「手中情」、「│
│    │31日）          │聖路237 之1 │        │迷魂香」、「我問天」、「愛情│
│    │                │號之「二聖歌│        │爐丹」、「買醉的人」等10首歌│
│    │                │唱聯誼會」  │        │曲。                        │
│    │                │            │        │瑞影公司享有著作權之「心聲」│
│    │                │            │        │、「打拼」、「女人心」、「大│
│    │                │            │        │樹腳」、「愛情鎖」、「冷被單│
│    │                │            │        │」、「愛無底」、「恨情歌」、│
│    │                │            │        │「還是英雄」、「白色婚紗」等│
│    │                │            │        │10首歌曲                    │
├──┼────────┼──────┼────┼──────────────┤
│ 2  │98年1 月1 日～98│被告曹彩治所│每台每月│豪記公司享有著作權之「行棋」│
│    │年2 月28日、98年│經營之址設高│5,000 元│、「女人」、「手中情」、「迷│
│    │4 月1 日～98年5 │雄市楠梓區鳳│        │魂香」、「後一站」、「我問天│
│    │月4 日          │南路238 號之│        │」、「愛情爐丹」、「情難斷」│
│    │                │「小喬歡唱小│        │、「買醉的人」等9 首歌曲。  │
│    │                │吃部」      │        │                            │
└──┴────────┴──────┴────┴──────────────┘

附表二：
┌──┬──────┬─────────┬──────────────────┐
│編號│ 搜索時間   │搜索地點（店家）  │         查扣之物品                 │
│    │            │                  │                                    │
├──┼──────┼─────────┼──────────────────┤
│ 1  │98年3 月6 日│高雄市前鎮區二聖路│電腦伴唱機1 台、遙控器1 台、點歌本1 │
│    │19時5 分許  │237 之1 樓李虹瑩經│本合約書2 份等物。                  │
│    │            │營之「二聖歌唱聯誼│                                    │
│    │            │會」。            │                                    │
├──┼──────┼─────────┼──────────────────┤
│ 2  │98年5 月4 日│高雄市楠梓區鳳南路│電腦伴唱機1 台、點歌本1 本、遙控器1 │
│    │            │238 號曹彩治經營之│台等物                              │
│    │            │「小喬歡唱小吃部」│                                    │
└──┴──────┴─────────┴──────────────────┘

附表三：
┌──┬────┬──────┬───────────┬───────────┐
│編號│歌曲名稱│著作財產權人│歌曲發行日期          │    備          註    │
├──┼────┼──────┼───────────┼───────────┤
│1   │錯愛　　│吳東龍      │96年2 月14日          │二聖歌唱聯誼會合法承租│
├──┼────┼──────┼───────────┤期間至98年1 月12日    │
│2   │力量    │吳東龍      │96年8 月31日          │                      │
├──┼────┼──────┼───────────┤                      │
│3   │前途　　│吳東龍      │96年12月7 日（MIDI檔首│                      │
│    │        │            │次發行時間97年1 月）  │                      │
├──┼────┼──────┼───────────┼───────────┤
│4   │行棋    │豪記公司    │97年12月4 日（MIDI檔首│二聖歌唱聯誼會合法承租│
│    │        │            │次發行時間98年1 月）  │期間至98年1 月12日    │
├──┼────┼──────┼───────────┤小喬歡唱小吃部合法承租│
│5   │女人    │豪記公司    │97年9 月25日（MIDI檔首│期間至98年2 月16日    │
│    │        │            │次發行時間97年12月）  │                      │
├──┼────┼──────┼───────────┤                      │
│6   │手中情  │吳東龍      │96年4 月25日          │                      │
├──┼────┼──────┼───────────┤                      │
│7   │迷魂香  │吳東龍      │96年12月7 日（MIDI檔首│                      │
│    │        │            │次發行時間97年1 月）  │                      │
├──┼────┼──────┼───────────┤                      │
│8   │我問天  │吳東龍      │96年4 月25日          │                      │
├──┼────┼──────┼───────────┤                      │
│9   │愛情爐丹│吳東龍      │97年5 月30日（MIDI檔首│                      │
│    │        │            │次發行時間97年8 月）  │                      │
├──┼────┼──────┼───────────┼───────────┤
│10  │買醉的人│吳東龍      │97年5 月30日（MIDI檔首│二聖歌唱聯誼會合法承租│
│    │        │            │次發行時間97年8 月）  │期間至98年1 月12日    │
├──┼────┼──────┼───────────┼───────────┤
│11  │後一站  │豪記公司    │97年5 月30日（MIDI檔首│小喬歡唱小吃部合法承租│
│    │        │            │次發行時間98年2 月）  │期間至98年2 月16日    │
├──┼────┼──────┼───────────┼───────────┤
│12  │心聲    │瑞影公司    │97年12月22日          │二聖歌唱聯誼會合法承租│
├──┼────┼──────┼───────────┤期間至98年1 月12日    │
│13  │打拼    │瑞影公司    │97年5 月8 日          │                      │
├──┼────┼──────┼───────────┤                      │
│14  │女人心  │瑞影公司    │97年8 月8 日          │                      │
├──┼────┼──────┼───────────┤                      │
│15  │大樹腳  │瑞影公司    │97年8 月8 日          │                      │
├──┼────┼──────┼───────────┤                      │
│16  │愛情鎖  │瑞影公司    │98年1 月9 日          │                      │
├──┼────┼──────┼───────────┤                      │
│17  │冷被單  │瑞影公司    │97年6 月9 日          │                      │
├──┼────┼──────┼───────────┤                      │
│18  │愛無底  │瑞影公司    │97年6 月9 日          │                      │
├──┼────┼──────┼───────────┤                      │
│19  │恨情歌  │瑞影公司    │97年4 月9 日          │                      │
├──┼────┼──────┼───────────┤                      │
│20  │還是英雄│瑞影公司    │97年8 月8 日          │                      │
├──┼────┼──────┼───────────┤                      │
│21  │白色婚紗│瑞影公司    │97年8 月8 日          │                      │
└──┴────┴──────┴───────────┴───────────┘